臺灣臺北地方法院民事簡易判決
110年度北簡字第1762號
原      告  台北富邦商業銀行股份有限公司

法定代理人  程耀輝  
訴訟代理人  張毓麟  

被      告  游曉瑩  

            林怡香  

            游阿枝  
上列當事人間請求清償借款事件，本院於民國110年2月23日言詞
辯論終結，判決如下︰
    主　　文
被告應連帶給付原告新臺幣貳拾參萬玖仟伍佰柒拾壹元，及如附
表所示之利息、違約金。
訴訟費用新臺幣貳仟伍佰肆拾元由被告連帶負擔。
本判決得假執行。但被告如以新臺幣貳拾參萬玖仟伍佰柒拾壹元
為原告預供擔保，得免為假執行。
    事實及理由
一、本件兩造合意以本院為管轄法院，有借據第14條附卷可證，
    依民事訴訟法第24條規定，本院自有管轄權，合先敘明。
二、被告游曉瑩、林怡香均經合法通知，未於言詞辯論期日到場
    ，皆核無民事訴訟法第386條所列各款情事，爰依原告台北
    富邦商業銀行股份有限公司之聲請，准由其一造辯論而為判
    決。
三、原告主張：被告游曉瑩於民國102年至105年就學期間，邀同
    被告林怡香、游阿枝為連帶保證人，向原告貸借「高級中等
    以上學校學生就學貸款」共8筆，計新臺幣（下同）309,358
    元，約定借款應於借款人本階段學業（即高中、高職、專校
    、大學或研究所等各階段）完成後滿1年之日為開始償還日
    ，依年金法按月平均攤還本息。借款利息依原告牌告基準利
    率加碼週年利率1％計算。前開借款之利息於借款人本階段學
    業完成後滿1年之日以前之利息由政府編列預算負擔，其後
    由借款人自行負擔，併同本金繳付。倘借款人遲延繳付本息
    時，除應自遲延日起按本借款原訂利率計付遲延利息外，對
    應付未付本息並得自應還款日起，其逾期6個月以內者按原
    訂週年利率10％，逾期6個月以上者，按原訂週年利率20％加
    計違約金。如有停止或遲延履行全部或一部債務本金時，即
    喪失分期償還之權利，借款人應立即將尚欠應還款項全數還
    清。詎游曉瑩除清償部分本息外，餘竟違約未為給付，依約
    即喪失期限利益，原告自得請求一次給付尚欠之本金239,57
    1元及如主文第1項所示之利息、違約金。另林怡香、游阿枝
    為前開借款之連帶保證人，依法自應負連帶清償責任。爰依
    契約及連帶保證之法律關係，起訴請求，並聲明如主文第1
    項所示。
四、被告游阿枝則以：當時是伊的女兒游曉瑩唸書要貸款，伊就
    在就學貸款借據上簽名，至於如何還款，伊都不知道等語，
    資為抗辯；另被告游曉瑩、林怡香既未於言詞辯論期日到場
    ，亦未提出書狀供本院審酌。
五、得心證之理由：
　㈠經查，原告主張游曉瑩邀同林怡香、游阿枝為連帶保證人，向其申辦就學貸款，尚積欠239,571元及利息、違約金未清償之事實，業據提出與其所述相符之就學貸款借據、就學貸款申請書、客戶放款交易明細表、台幣放款利率查詢等件為證，且為被告所不爭執，本院審酌原告所提證據，堪認原告前開主張為真實。
　㈡按消費借貸之借用人應於約定期限內，返還與借用物種類品質、數量相同之物：遲延之債務，以支付金錢為標的者，債權人得請求依法定利率計算之遲延利息。但約定利率較高者，仍從其約定利率，民法第478條前段、第233條第1項分別定有明文。次按稱保證者，謂當事人約定，一方於他方之債務人不履行債務時，由其代負履行責任之契約；又保證債務，除契約另有訂定外，包含主債務之利息、違約金、損害賠償及其他從屬於主債務之負擔，同法第739條、第740條亦有明定；再按連帶債務之債權人，得對債務人中之一人，或數人，或全體，同時或先後請求全部或一部之給付，民法第273條第1項定有明文。查游曉瑩尚積欠原告239,571元及利息、違約金乙節，已如前述，而林怡香、游阿枝既為上開債務之連帶保證人，自應對原告負連帶清償責任。至游阿枝抗辯其不知如何還款乙節，縱屬真實，亦不影響其依約應負之清償責任，故游阿枝前揭抗辯，尚無足採。是原告依消費借貸及連帶保證之法律關係，訴請游曉瑩、林怡香、游阿枝連帶清償如主文第1項所示，為有理由，應予准許。
六、本件係就民事訴訟法第427條第1項訴訟適用簡易程序所為被
    告敗訴之判決，依同法第389條第1項第3款規定，應依職權
    宣告假執行。並依同法第392條第2項、第3項規定，依職權
    宣告被告於執行標的物拍定、變賣前預供擔保，得免為假執
    行。
七、訴訟費用負擔之依據：民事訴訟法第78條、第85條第2項，
    本件訴訟費用額，依後附計算書確定如主文第2項所示金額
    。 
中　　華　　民　　國　　110 　年　　3 　　月　　 9　　日
                  臺北簡易庭  法  官　陳仁傑  
以上正本證明與原本無異。
如不服本判決，應於判決送達後20日內向本庭（臺北市○○區○
○○路0段000巷0號）提出上訴狀。（須按他造當事人之人數附
繕本）。如委任律師提起上訴者，應一併繳納上訴審裁判費。 
中　　華　　民　　國　　110 　年　　3 　　月　　 9　　日
                              書記官　宋德華
  計　算　書
項　　　　目             金 　額（新臺幣）　　   備註
第一審裁判費　　　            2,540元 
合　　　　計　　　            2,540元   
附表：
編號  請求金額  （新臺幣） 利息  違約金    期間 週年利率 期間 週年利率 1 34,903元 自109年6月1日起至109年11月27日止 0.9％ 自109年7月1日起至109年11月27日止 0.09％   自109年11月28日起至清償日止 1.9％ 自109年11月28日起至109年12月31日止 0.19％     自110年1月1日起至清償日止 0.38％ 2 34,903元 自109年6月1日起至109年11月27日止 0.9％ 自109年7月1日起至109年11月27日止 0.09％   自109年11月28日起至清償日止 1.9％ 自109年11月28日起至109年12月31日止 0.19％     自110年1月1日起至清償日止 0.38％ 3 35,000元 自109年6月1日起至109年11月27日止 0.9％ 自109年7月1日起至109年11月27日止 0.09％   自109年11月28日起至清償日止 1.9％ 自109年11月28日起至109年12月31日止 0.19％     自110年1月1日起至清償日止 0.38％ 4 35,385元 自109年5月1日起至109年11月27日止 0.9％ 自109年6月1日起至109年11月27日止 0.09％   自109年11月28日起至清償日止 1.9％ 自109年11月28日起至109年11月30日止 0.19％     自109年12月1日起至清償日止 0.38％ 5 35,370元 自109年5月1日起至109年11月27日止 0.9％ 自109年6月1日起至109年11月27日止 0.09％   自109年11月28日起至清償日止 1.9％ 自109年11月28日起至109年11月30日止 0.19％     自109年12月1日起至清償日止 0.38％ 6 35,370元 自109年5月1日起至109年11月27日止 0.9％ 自109年6月1日起至109年11月27日止 0.09％   自109年11月28日起至清償日止 1.9％ 自109年11月28日起至109年11月30日止 0.19％     自109年12月1日起至清償日止 0.38％ 7 14,320元 自109年5月1日起至109年11月27日止 0.9％ 自109年6月1日起至109年11月27日止 0.09％   自109年11月28日起至清償日止 1.9％ 自109年11月28日起至109年11月30日止 0.19％     自109年12月1日起至清償日止 0.38％ 8 14,320元 自109年5月1日起至109年11月27日止 0.9％ 自109年6月1日起至109年11月27日止 0.09％   自109年11月28日起至清償日止 1.9％ 自109年11月28日起至109年11月30日止 0.19％     自109年12月1日起至清償日止 0.38％